臺灣高雄地方法院刑事判決　　　　　　　　　　　　　九十年度訴字第二七五三號
　　公　訴　人　臺灣高雄地方法院檢察署檢察官
　　被　　　告　乙○○
　　選任辯護人　柯尊仁
　　　　　　　　啟夫
右列被告因毒品危害防制條例案件，經檢察官提起公訴（九十年度偵字第一二五一九
號），本院判決如左：
    主  文
乙○○無罪。
    理  由
一、公訴意旨略以：被告乙○○意圖為自己不法所有，基於概括犯意，自民國八十九
    年七月間起，連續多次以0000000000、0000000000號行動
    電話為聯絡工具，在台南市○○街四十一號六樓、高雄縣楠梓交流道下發電場門
    口，販賣第一級毒品海洛因、第二級毒品安非他命予甲○○，嗣於八十九年七月
    二十八日下午五時許，在台南市○○路中山公園旁，將海洛因一小包（含袋重約
    零點陸公克）、安非他命二小包（毛重貳點伍公克）販賣於甲○○之際，為警當
    場查獲，因認被告乙○○涉犯犯毒品危害防治條例第四條第一項、第二項之罪嫌
    。
二、公訴人認被告乙○○涉犯上開罪嫌，係以被告於警訊中之自白及證人甲○○於警
    訊中之證述，及甲○○為警查獲當日確有持有前開海洛因一小包（含袋重約零點
    陸公克）、安非他命貳小包（毛重貳點伍公克），資為論罪依據。訊之被告乙○
    ○堅決否認有何販賣第一級毒品海洛因及第二級毒品安非他命予甲○○之犯行，
    辯稱：伊未販賣毒品予甲○○，警訊筆錄不實在，八十九年七月二十八日當天是
    綽號「俊傑」之男子車子壞掉，剛好伊要回高雄，在高速公路上，他打電話給伊
    ，叫伊去載朋友，並不認識甲○○，在甲○○身上查獲之第一、二級毒品均不是
    伊所有等語。
三、按犯罪事實應依證據認定之，無證據不得推定其犯罪事實；又不能證明被告犯罪
    者，應為無罪判決之諭知，刑事訴訟法第一百五十四條、第三百零一條第一項分
    別定有明文。次按刑事訴訟法上所謂認定犯罪事實之證據，係指足以認定被告確
    有犯罪行為之積極證據而言，如未能發現相當證據或證據不足以證明，自不能以
    推測或擬制之方法，以為裁判基礎（最高法院二十九年上字第三一○五號判例及
    四十年台上字第八十六號判例參照）；又認定犯罪事實，所憑之證據，雖不以直
    接證據為限，間接證據亦包括在內，然無論直接或間接證據，其為訴訟上之證明
    ，須於通常一般之人均不致於有所懷疑，而得確信其為真實之程度者，始得據之
    為有罪之認定，倘其證明尚未達到此一程度，而有合理性懷疑之存在時，即無從
    為有罪之認定（最高法院七十六年台上字第四九八六號判例參照）。
四、經查，被告乙○○固於警訊中陳稱：因為甲○○要向一位住在高雄縣阿蓮鄉綽號
    「俊傑」之男子購買海洛因、安非他命等毒品，因「俊傑」沒有空才委託我開車
    載甲○○，八十九年七月二十八日下午六時許，甲○○打電話稱有朋友要向「俊
    傑」買毒品，叫我問「俊傑」價錢如何，我向「俊傑」探詢後，再告知甲○○，
    經討價還價後，「俊傑」同意以海洛因一兩新台幣（以下同）十萬元販賣海洛因
    ，「俊傑」要我連絡甲○○到高雄市○○路名宿汽車旅館內等候，後因「俊傑」
    告知其車子壞掉，拜託我開車載甲○○，但到現場即為警逮捕，經我連絡「俊傑
    」轉達甲○○，前後共有四次，每次均以一萬餘元之價錢購得海洛因及安非他命
    等語（八十九年七月二十九日警訊筆錄），惟於本院審理中即否認有何販賣第一
    級、第二級毒品之犯行，其自白前後不一，已有瑕疵，況被告乙○○於警訊中亦
    僅陳稱居中代為轉達毒品之價格，而為警查獲當日係受「俊傑」之託，擬駕車搭
    載甲○○，當場即為警逮捕等語，亦未白白其有販賣第一級、第二級毒品之犯行
    ，是被告乙○○於警訊中之自白，無從據以認定其有販賣第一、二級毒品之犯行
    。次查，證人即同案被告甲○○於八十九年七月二十八日晚上十時四十分之夜間
    ，警員問其是否同意接受夜間訊問，甲○○二度答以：我不同意，詎警員竟仍繼
    續於訊問甲○○，是甲○○於警訊中之陳述，顯可認違背其自己之意思而為陳述
    ，已難採為認定事實之證據，另台南縣警察局少年警察隊之警員固於八十九年七
    月二十九日上午六時二十分許，再度訊問甲○○，甲○○陳稱：第一次在八十九
    年七月五日晚上八時在台南市○○街四十一號六樓、第二次在八十九年七月十二
    日晚上九時，地點同上址、第三次是八十九年七月二十日上午七時許，在高雄縣
    楠梓交流道下發電廠門口、第四次是八十九年七月二十五日晚上十一時許在高雄
    縣岡山鎮運動家公寓大樓向被告乙○○購買海洛因及安非他命等語，惟甲○○於
    本院審理中結證：八十九年七月二十八日下午五時許，在台南市○○路中山公園
    旁為警查獲時，起出之海洛因一包及安非他命二包，都是朋友「阿順」給我，我
    都是打電話給「阿順」，約定地點，他在車上東西丟了，拿了錢就走，八十九年
    七月二十八日在刑事組，警察叫我打行動電話聯給，我打電話給「阿順」，結果
    警察逮捕到被告，沒有向被告買過等語（本九十年十二月二十四日審判筆錄），
    其前後之陳述，已非一致。況被告乙○○因罹患毒性瀰漫性甲狀腺腫，在高雄市
    三民區○○○路三三○號謝外科醫院手術治療，其住院期間自八十九年七月五日
    起至八十九年七月十二日止，有謝外科醫院九十一年一月三日九十一謝外科仁字
    第一號函在卷可按，則甲○○於警訊中陳稱：在八十九年七月五日、同年月十二
    日向被告乙○○購買毒品海洛因及安非他命等語，亦與事實有違，是證人甲○○
    於警訊中之供述，自無從採為認定被告乙○○犯罪實之證據。末查，甲○○係於
    八十九年七月二十八日下午五時許，在台南市○○路中山公園旁為警查獲，並自
    其身上扣得海洛因一小包（含袋重約零點陸公克）、安非他命二小包（毛重貳點
    伍公克），而被告乙○○係於同日晚上九時許，在前開名宿旅館為警查獲等情，
    有警訊筆錄可稽，則扣案之前開毒品，查獲在先，被告乙○○逮捕在後，亦無其
    他證據證明該毒品係被告乙○○販賣予甲○○，自無從憑自甲○○身上扣得之毒
    品，而認定被告乙○○販賣毒品之犯行。綜上，被告乙○○於警訊中並未自白販
    賣第一、二級毒品，證人甲○○於警訊中已陳明不同意接受夜間訊問，警察仍於
    夜間訊問甲○○，甲○○於警訊之陳述，復與其在本院審理中之陳述不符，是其
    警訊中之陳述已難認係出於其自由意識，況其警訊中之陳述亦與事實不符，公訴
    人資為論罪之證據，在訴訟上之證明，尚未達到通常一般之人均不致於有所懷疑
    ，而得確信其為真實之程度，既有合理性懷疑之存在，即無從為有罪之認定。此
    外，復查無其他積極證據足認被告乙○○有何販賣海洛因、安非他命之犯行，既
    不能證明被告犯罪，爰為無罪判決之諭知。
據上論斷，應依刑事訴訟法第三百零一條第一項，判決如主文。
本案經檢察官楊婉莉到庭執行職務。
中      華      民      國      九十一      年      二    月    十九    日
                                  臺灣高雄地方法院刑事庭
                                      法  官    涂裕洪
右正本證明與原本無異。
如不服本判決，應於判決送達後十日內，向本院提出上訴狀。
                                      書記官    賴佳慧
中    華    民    國      九十一      年      二      月      二十一    日
